最高法院刑事判決　　　　　　　　　 111年度台上字第2824號
上　訴　人　郭福林



選任辯護人　莊曜隸律師
上列上訴人因違反毒品危害防制條例等罪案件，不服臺灣高等法
院高雄分院中華民國111年3月8日第二審判決（110年度上訴字第
1104號，起訴案號：臺灣屏東地方檢察署109年度偵字第11073號
、110年度偵字第1788號），提起上訴，本院判決如下：
    主  文
上訴駁回。
    理  由
一、按刑事訴訟法第 377條規定：上訴於第三審法院，非以判決
    違背法令為理由，不得為之。是提起第三審上訴，應以原判
    決違背法令為理由，係屬法定要件，且必須依據卷內資料為
    具體之指摘，並足據以辨認原判決已具備違背法令之形式，
    始屬相當。本件原判決綜合全案證據資料，本於事實審法院
    之推理作用，認定上訴人郭福林有如其事實欄即其附表一、
    二所載，販賣第二級毒品甲基安非他命共 9次，以及轉讓禁
    藥甲基安非他命共 3次之犯行，因而維持第一審論上訴人以
    販賣第二級毒品共9罪及轉讓禁藥共3罪，分別處如其附表一
    、二「主文欄」所示之宣告刑，且合併酌定其應執行之刑為
    有期徒刑8年6月，並諭知相關沒收及追徵之判決，而駁回上
    訴人在第二審之上訴，已詳敘其所憑證據及認定之理由（上
    訴人於偵查中、第一審及原審審理時均自白本件全部犯行不
    諱），俱有卷存證據資料可資覆按，從形式上觀察，原判決
    並無足以影響其判決結果之違法情形存在。
二、上訴人上訴意旨略以：伊於到案後供出並指證伊本件所販賣
    及轉讓之甲基安非他命係分別購自孔健澤及潘仁友之情節，
    警方至此始掌握相當之客觀事證，並產生孔健澤及潘仁友涉
    有販毒嫌疑之合理懷疑，經據以向法院聲請核發搜索票執行
    搜索後，進而查獲孔健澤及潘仁友，復經檢察官起訴渠等涉
    犯販賣甲基安非他命等罪嫌在案，縱令其中孔健澤部分經法
    院判決諭知無罪，仍不足以否定伊協助警方溯源追緝毒品之
    行為，已符合毒品危害防制條例第17條第 1項所規定關於供
    出毒品來源因而查獲之要件，而應依該條項規定減輕或免除
    其刑。乃原審未詳查究明上情，徒以警方在偵辦伊涉嫌販毒
    案件，經依法監聽伊所持用0000000000號行動電話通訊之過
    程中，於查緝伊到案前已知悉伊係向孔健澤及潘仁友購毒為
    由，遽認伊雖指證孔健澤及潘仁友為其本件所販賣及轉讓甲
    基安非他命之來源，仍不符合上開條項關於「因而查獲」規
    定之要件，而未對伊減免其刑，殊有違誤云云。
三、惟原判決綜據卷附屏東縣政府警察局覆函暨所附承辦偵查佐
    曾昌煥之偵查報告，以及上訴人與孔健澤及潘仁友間之通訊
    監察錄音譯文，並調閱臺灣屏東地方法院110年度訴字第211
    號及110年度訴字第502號孔健澤、潘仁友被訴販賣甲基安非
    他命案卷等證據資料，就上訴人本件被訴犯行，何以均無從
    適用毒品危害防制條例第17條第 1項之規定減輕或免除其刑
    ，業於理由內說明略以：警方為偵辦上訴人本件販毒案件，
    於依法對上訴人所持用0000000000號行動電話通訊監察之過
    程中，即已查悉孔健澤及潘仁友為上訴人之上游毒販，上訴
    人嗣於到案後雖指證其所販賣及轉讓之甲基安非他命係分別
    向孔健澤及潘仁友所購買，惟警方之所以查獲孔健澤及潘仁
    友相關販毒犯行，既係源於前揭電話通訊監察所致，而非由
    於上訴人之陳述而來，自與毒品危害防制條例第17條第1 項
    所規定：供出毒品來源，「因而查獲」其他正犯或共犯之要
    件不洽，因認上訴人並無該條項減免其刑規定之適用，並於
    理由內指駁上訴人就此之主張尚不足採等旨綦詳（見原判決
    第 5頁第3行至第7頁第22行），核其論斷與卷內證據資料相
    符，於法尚無不合。本件上訴人上訴意旨並非依據卷內資料
    具體指摘原判決不適用何種法則或如何適用不當，徒就原審
    採證認事職權之適法行使，以及原判決已詳細論斷說明之事
    項，重執其不為原審所採之相同陳詞，再事爭辯，並任意指
    摘為違誤，顯不足據以辨認原判決已具備違背法令之形式，
    揆諸首揭規定及說明，其上訴均為違背法律上之程式，應併
    予駁回。
據上論結，應依刑事訴訟法第395條前段，判決如主文。
中    華    民    國   111    年    6     月    30    日
                  刑事第一庭審判長法  官  郭  毓  洲  
                                  法  官  林  英  志  
                                  法  官  林  靜  芬  
                                  法  官  汪  梅  芬  
                                  法  官  蔡  憲  德  
本件正本證明與原本無異
                                  書記官
中    華    民    國   111    年    7     月    1     日